Inventaris van het archief van de Algemene Rekenkamer, 1930-1943
Nationaal Archief, Den Haag
bovenstaande met uitzondering van de traktementen, geregeld in het Bezoldigingsbesluit Burgerlijke Rijksambtenaren en van de pensioenen.
Bureau Archief
Bureau Secretarie
1943-1944
Vier afdelingen
Afdeling I
controle op de uitgaven en ontvangsten der Departementen van Binnenlandse Zaken, van Handel, Nijverheid en Scheepvaart, van Sociale Zaken en van het Commissariaat voor de belangen van de v.m. Nederlandse Weermacht
bovenstaande met uitzondering van de traktementen, geregeld in het Bezoldigingsbesluit Burgerlijke Rijksambtenaren en van de pensioenen
controle op het geldelijk beheer van de Algemeene Landsdrukkerij.
Afdeling II
controle op de uitgaven en ontvangsten der Departementen van Justitie, van Opvoeding, Wetenschap en Kultuurbescherming, van Volksvoorlichting en Kunsten, van Waterstaat en van Koloniën, zover begrepen in het eerste en derde hoofdstuk der begroting voor die gewesten, alsmede voor Suriname en Curaçao.
Afdeling III
controle op de uitgaven en ontvangsten der Departementen van Financiën en van Algemene Zaken, van de Arbeidsdienst en van de dienst van de Wederopbouw en Bouwnijverheid
bovenstaande met uitzondering van de traktementen, geregeld in het Bezoldigingsbesluit Burgerlijke Rijksambtenaren en van de pensioenen
controle op de uitgaven en ontvangsten van de Staatsbedrijven (behalve van de Algemeene Landsdrukkerij) en van de Pensioenraad.
Afdeling IV
controle op de uitgaven en ontvangsten der Departement van Landbouw en Visserij (met uitzondering van de pensioenen)
controle op de ontvangsten en uitgaven van het Landbouwcrisisfonds.
Inspectie Vaste Posten
controle op de traktementen, nonactiviteitswedden, wachtgelden, pensioenen, uitkeringen enz.
Bureau Archief
Bureau Secretarie
Samenstelling van het College en de Secretarissen van de Algemene Rekenkamer 1930-1943
G.C. baron van Asbeck 06-10-1928 tot 04-01-1934
R. Zuyderhoff 26-01-1934 tot 01-01-1945
ir. J. Krap 30-03-1911 tot 25-04-1933
A.J.H. Stumpff 03-06-1911 tot 04-08-1930
R.Zuyderhoff 19-06-1912 tot 25-01-1934
jhr. G.A.A. Alting von Gesau 28-06-1920 tot 27-12-1934
dr. W.C.A. baron van Vredenburch 01-07-1920 tot 29-12-1936
Th. Sanders 26-10-1936 tot 31-12-1945
D.O. Norel 31-12-1937 tot 04-03-1941
dr. O. Bakker 12-07-1941 tot 18-01-1955
D.O. Norel 07-05-1934 tot 30-12-1937
Th. Sanders 18-06-1934 tot 25-10-1936
dr. O. Bakker 27-02-1937 tot 11-07-1941
mr. dr. M.J.A.V. Kocken 16-07-1938 tot 01-01-1956
H.F.C. Berckenkamp 17-05-1926 tot 01-12-1942
G.J. Tinbergen (belast met de waarneming) 1943
Chefs archief bij de Algemene Rekenkamer over de periode 1930-1943
1930 t/m 1935 dhr J.M. Bakker
1936 t/m 1942 dhr A.C. van Loo
1942 t/m 1943 dhr J.H. Swijser
Geschiedenis van het archiefbeheer
Voor de uitvoering van de werkzaamheden bij het bureau archief van de Algemene Rekenkamer hebben steeds speciale voorschriften gegolden.
Er is een speciale instructie voor de 'chartermeester' opgesteld, die door de voorzitter der Kamer op 12 december 1864 is vastgesteld en gewijzigd op 11 februari 1909.
In de periode 1930-1943 is de werkmethode van het archief der Algemene Rekenkamer gebaseerd op het Koninklijk besluit van 4 september 1823, nr. 7 (het chronologische stelsel). De ingekomen brieven en afschriften van beschikkingen, rapporten enz. werden op de agenda geschreven door de chef van de secretarie, waarop in chronologische volgorde met behulp van een doorlopende dagnummering aantekening werd gehouden van de ingekomen stukken. Op de agenda werd tevens het afdoeningsnummer vermeld, zodat de agenda de plaats van de stukken aangeeft (indicateur). Tevens werd op deze stukken de behandelende afdeling vermeld.
De functionaris schreef de binnengekomen post tevens in een 'brievenboek', waarin het exhibitum van de afzender naast het agendanummer werd vermeld.
Bij de Algemene Rekenkamer werd onder brievenboek verstaan een register ingedeeld per datum van afzending en per afzendend ministerie, dat tot doel had een brief of een afschrift van een brief, waarvan datum en nummer van de afzender bekend waren, gemakkelijk terug te vinden. Later, wanneer het stuk in de collegevergadering was afgedaan, werd in datzelfde register eveneens het afdoeningsnummer van het stuk vermeld: een handige concordans voor het geval de afzender navraag zou willen doen. Men zou cat register kunnen beschouwen als neveningang.
De ingekomen stukken werden door de bureaus, nadat zij waren voorzien van op- en aanmerkingen met aan het slot van het appointement het door de behandelende afdeling of bureau uitgebrachte advies, aan het College voorgelegd.
In de collegevergadering werd de agenda vastgesteld met de daarop voorgedragen appointementen. De voorzitter der beide tafels (de werkzaamheden van het College waren verdeeld in twee tafels) en die van de Commissie voor het Lokaal brachten in de vergadering hun rapporten uit.
De Commissie voor het Lokaal had het toezicht op de behoorlijke inrichting en het onderhoud van de lokalen der Algemene Rekenkamer en de zorg voor ameublement, de verlichting en de verwarming, voor de schrijfbehoeften en wat dies meer zij. De commissie, die was samengesteld uit de voorzitter en een lid met de secretaris, had tevens het toezicht op het huishoudelijke geldelijke beheer der Kamer.
Daarna werden de stukken afgedaan (bijlagen tot de notulen). Vervolgens werden de stukken door het bureau Secretarie voorzien van een nummer (afdoeningsnummer, afsluiting per jaar). De uitgaande brieven werden voorzien van een R-nummer, als kenmerk voor een uitgaande brief. Op de correspondentie werden uitvoerige indices gemaakt, die later nagenoeg de vorm van rubrieksgewijze registers van uittreksel zouden worden. De indices bestonden uit twee delen, die jaarlijks werden afgesloten.
In deel I werden de toegezonden rapporten, verslagen enz. opgenomen en in deel II de correspondentie.
De klapper op de indices vermeldde tevens het afdoeningsnummer.
Het bureau Secretarie was tevens belast met het opmaken van rapportlijsten: lijsten waarin de stukken werden opgesomd, die in een collegevergadering werden afgedaan. De rapportlijsten bevatten een rubriek 'Voorstellen'. Dit waren nota's en uitgaande brieven zonder agendanummer, waarbij tevens het onderwerp werd vermeld.
Alle bij de Kamer ingekomen Koninklijke Besluiten werden ingeschreven in een apart register (K.B.-register). Dit register had dezelfde functie als het brievenboek. Ook deze inschrijving geschiedde om, wanneer datum en nummer van het K.B. bekend was, het stuk gemakkelijk terug te vinden.
Het feit, dat 13 jaar wordt overgedragen houdt verband met de nieuwe werkwijze van agenderen op 1 juli 1943. Zie afd. 21 juni 1943, nr. 24 in inventarisnummer 2004
De verwerving van het archief
Het archief is krachtens bepalingen van de Archiefwet overgebracht.
2.02
Aanwijzingen voor de gebruiker
Openbaarheidsbeperkingen
Volledig openbaar.
Materiële beperkingen
Aanvraaginstructie
Openbare archiefstukken kunnen online worden aangevraagd en gereserveerd. U kunt dit ook via de terminals in de studiezaal van het Nationaal Archief doen. Om te kunnen reserveren dient u de volgende stappen te volgen:
U maakt een profiel aan op www.gahetna.nl, en logt vervolgens in
Via de archiefinventaris (alleen de beschrijvingen met rode nummers) selecteert u het gewenste archiefstuk door op de knop 'Reserveren' te klikken
In het volgende scherm geeft u aan op welke dag u het archiefstuk wilt inzien
Indien u zich bevindt in de studiezaal en een tafelnummer heeft ontvangen kunt u dit nummer vermelden. Als u geen tafelnummer heeft kunt u tafelnummer 777 laten staan
Vervolgens bevestigt u uw reservering door deze te versturen.
Verwant materiaal
Beschikbaarheid van kopieën
Verwante archieven
NL-HaNA, 2.02.09.07, Inventaris van de Algemene Rekenkamer 1814-1919: College
NL-HaNA, 2.02.09.09, Inventaris van het archief der Algemene Rekenkamer, 1814-1919: Serie 1920-1929
NL-HaNA, 2.02.15, Inventaris van het archief van de Algemene Rekenkamer, 1944-1981
NL-HaNA, 2.02.19, Plaatsingslijst van Restant-Archief van de Algemene Rekenkamer (1804) 1815-1991: Supplement 1995
NL-HaNA, 2.02.09.01, Inventaris van de Algemene Rekenkamer 1814-1919: Bureau Oorlog en Bureau Marine (OM)
NL-HaNA, 2.02.09.02, Inventaris van de Algemene Rekenkamer 1814-1919: Bureau Betaalmeesters (BM)
NL-HaNA, 2.02.09.03, Inventaris van de Algemene Rekenkamer 1814-1919: Bureau Nationale Schuld (NS)
NL-HaNA, 2.02.09.04, Inventaris van de Algemene Rekenkamer 1814-1919: Bureau Vaste Posten
NL-HaNA, 2.02.09.05, Inventaris van de Algemene Rekenkamer 1814-1919: Bureau Geldelijke Rekeningen
NL-HaNA, 2.02.09.06, Inventaris van de Algemene Rekenkamer 1814-1919: Domeinen
NL-HaNA, 2.02.09.08, Inventaris van de Algemene Rekenkamer 1814-1919: Comptabel Beheer
Bijlagen
Lijst van de hoofden van de indicateurs
Aanvragen van betaling
nota's van remarque tot het onverevend terugzenden van aanvragen van betaling.
Aanvragen om decharge
aanschrijving tot het doen van verantwoorden, bedenkingen e. a.
Aanvragen om wijziging van bezwaar
bewijs van uitgaaf, bedenkingen.
Aanvragen tot regularisatie
brief van financiën inzake toezending van aanvragen tot regularisatie en daarbij behorende bescheiden met toelichting.
Advocaten
koninklijke besluiten enz. inzake rijks- en landsadvocaten.
Afrekeningen van schepen en maritieme inrichtingen
Arbeid, departement van ----
koninklijke besluiten enz. van personeel.
Afstand, ruiling, ingebruikneming of overdrachten van goederen, eigendommen enz.
Archieven
Armwezen
Assignaten
Attestatien de vita
Bank, de nederlandsche ----
Begrafeniskosten
Begrootingen in het algemeen
Begrootingen voor nederlandsch-indië
Begrootingen voor west-indië
Begrooting (mutatien enz.), staats ----
beschikbaarstelling.
Begrooting (mutatien enz.), staats ----
terugbrenging naar voorafgaande verevening.
Belastingen, gemeente ----
Belastingen, procinciale ----
Bestuur, algemeen
Bestuur, gemeente ----
benoeming en ontslag van burgemeesters.
Bestuur, provinciaal ----
benoeming en ontslag van commissarissen der koningin.
Betaalde stukken (staatsbegrooting)
bewijs van overname, bewijs van uitgaaf, enz.
Betaalmeesters
koninklijke besluiten enz. inzake vaststelling van klerkentoelage enz.
Beurzen
toekenning studiebeurzen.
Bevolking
Bezittingen (overzeesche ----)
koninklijke besluiten, regelingen, inzending van stukken enz.
Bibliotheken, kabinetten, musea enz.
koninklijke besluiten betreffende personeel.
Binnenlandsche zaken, departement van ----
koninklijke besluiten enz. betreffende personeel.
Boekwerken, platen en kaarten
verstrekking aan boekhandelaren enz.
Boeten
vrijstelling sn teruggaaf van boeten ingeval van te late oplevering.
Borgtochten
brieven van financiën houdende mededeling van zekerheidsstellingen door de vereeniging 'zee-risico'.
Buitenlandsche zaken, departement van ----
koninklijke besluiten betreffende het personeel.
Bureaukosten
toekenning vergoeding bureaukosten.
Bureau voor den industrieelen eigendom en octrooiraad
koninklijke besluiten van leden, plaatsvervangende leden en buitengewone leden enz.
Calamiteuze polders
verhoging bijdragen aan calamiteuze polders.
Collecte loonen
koninklijke besluiten houdende machtiging van den minister van financiën tot het aangaan eener overeenkomst met de provincie noord-brabant, waarbij het rijk tegen geldelijke vergoeding de heffing, de invordering en het medetoezicht op de naleving op zich neemt van de betaling, die ten behoeve van genoemde provincie wordt geheven onder den naam weggeld.
Commissien
benoeming en aanwijzing van leden.
Consignatiekas
Contracten, bestekken, leverantiën en prestatien
brieven en afschriften betreffende ---.
Corps diplomatique
koninklijke besluiten inzake benoeming en ontslag van diplomatieke en consulaire ambtenaren.
Credieten en vooruitbetalingen
rentebetalingen, credieten aan postkantoren enz.
Cumulatien
koninklijke besluiten betreffende machtiging tot het bekleeden van meer dan één rijksbetrekking of van een rijks- en gemeentelijke betrekking.
Dienstjaar
Directe belastingen, invoerrechten en accijnzen
koninklijke besluiten betreffende het personeel.
Domeinen
koninklijke besluiten betreffende het personeel.
Drankwetgeving
koninklijke besluiten betreffende inspecteurs en adjunctinspecteurs voor het toezicht op de naleving van de drankwet.
Erediensten, hervormde, r.k. en israelische ----
Financien
koninklijke besluiten en beschikkingen betreffende het personeel.
Fondsen, bijzondere ----
af- en overschrijving, afzondering voor latere verevening, beschikbaarstelling, terugbrenging naar voorafgaande verevening.
Fondsen, provinciale ----
brieven der provincies (gedeputeerde staten) betreffende uitloting van aandelen en provinciale geldleningen.
Fondsen van inwendig beheer
betreffende muziekkorpsen en het houden van toko's enz.
Fortificatien
koninklijke besluiten enz. inzake het personeel.
Gebouwen, terreinen (land e.a.)
koninklijke besluiten enz. betreffende opzichters.
Geheime uitgaven
koninklijke besluiten betreffende goedkeuring.
Gelden ter goede rekening
brieven betreffende verstrekking van gelden.
Geldleningen
Geldrekeningen ver verantwoordingen
onafgedane rekeningen, aanschrijvingen, akten van sluiting (per departement), bedenkingen op rekeningen, bedenkingen tegen balansen, diversen.
Gemeentelijke ontvangsten
brieven betreffende uitkeringen aan gemeenten ingevolge de wet van 24 mei 1897 (stb. 156).
Geneeskundige dienst
koninklijke besluiten enz. betreffende het personeel van de hospitaaldienst e.a.
Gevangenissen enz.
koninklijke besluiten enz. betreffende het personeel e.a.
Gezondheidsraad, woningwet en huurcommissiewet
personeelsbeschikkingen enz.
Gratificatien
opgaven van geldelijke tegemoetkomingen.
Grensscheidingen
koninklijke besluiten tot goedkeuring van grensscheidingen tussen overperceelen, aanwassen, domeingronden enz.
Handel, scheepvaart, nijverheid, arbeid en verzekeringswezen
personeelsbeschikkingen enz.
Handelsmaatschappij
Handtekeningen
Hof van arbitrage
Huis der koningin
Huur van eigendommen, lokalen enz.
afschriften van contracten.
Inkomsten en uitgaven van het rijk
rekeningen van inkomsten en uitgaven.
Instituut, meteorologisch ----
personeelsbeschikkingen.
Invaliden huizen
personeelsbeschikkingen, leden van de raad van toezicht en bijstand bronbeek e.a.
Justitie, departement van ----
personeelsbeschikkingen enz.
Kabinet der koningin
personeelsbeschikkingen enz.
Kazerneering en inkwartiering
fourageprijzen bij het remontedepot e.a.
Kazerneering en inkwartiering, huisvesting, kampementen, ivres en fourages
Kinderschool en academische gelden
Kohieren
brief van financiën met ordonnantiën wegens ontheffing enz. op de kohieren der directe belastingen enz.
Kolonien, departement van ----
personeelsbeschikkingen e.a.
Korting arrest op beslag op pensioenen, wachtgelden, traktementen enz.
Krankzinnigen
personeelsbeschikkingen e.a.
Kruis, het roode ----
personeelsbeschikkingen e.a.
Kunsten en wetenschappen
personeelsbeschikkingen e.a.
Landbouw
personeelsbeschikkingen e.a.
Landbouw, nijverheid en handel, departement van ----
personeelsbeschikkingen e.a.
Landmacht
personeelsbeschikkingen e.a.
Landsdrukkerij, algemeene ----
personeelsbeschikkingen e.a.
Leges
verantwoordingen e.a.
Loodswezen, kustverlichting, betonning en bebakening
personeelsbeschikkingen e.a.
Loterijen
personeelsbeschikkingen van onder andere de staatsloterij.
Lijfrenten
Maand- en saldostaten van de algemeene landsdrukkerij
Maand- en saldostaten van artillerie-inrichtingen
Maand- en saldostaten van griffierechten
Maand- en saldostaten van leges
Maand- en saldostaten van het loodswezen
Maand- en saldostaten van de mijnen
Maand- en saldostaten van de posterijen
Maand- en saldostaten van registratie en domeinen
Maand- en saldostaten van de rijkstelegraaf
Maand- en saldostaten van de rijksveeartsenijschool
Maand- en saldostaten van de staatsloterij
Maand- en saldostaten van veenhuizen
Maand- en saldostaten van visserijen op de schelde en zeeuwsche stromen
Maand- en saldostaten van west-indie
Magazijnen van marine, oorlog en kolonien
personeelsbeschikkingen e.a.
Marechaussee, korps ----
personeelsbeschikkingen e.a.
Marine, departement van ----
personeelsbeschikkingen e.a.
Maten en gewichten
personeelsbeschikkingen bij het ijkwezen.
Medailles en eeretekenen
toekenning en uitreiking.
Militie, nationale ---- (landweer en landstorm)
oproeping in werkelijke dienst, wijziging landstormbesluit e.a.
Monsterrollen en afrekeningen
afrekeningen van de kwartiermeester-generaal e.a. bij de korpsen en commissariaten van afmontering.
Muntbiljetten
ingetrokken muntbiljetten.
Muntwezen
personeelsbeschikkingen e. a.
Mijnen
personeelsbeschikkingen e.a.
Nalatenschappen
Nassausche renten en andere onveranderlijke lasten
Naturalisatien
Notarissen
beschikkingen betreffende leden van kamers van toezicht over de notarissen e.a.
Onderstanden
toekenningen van onderstanden.
Onderwijs, hoger, middelbaar en lager ----
beschikkingen inzake rijksbijdragen e.a., kweekscholen voor onderwijzers e.a., regelingen.
Onderwijs (militair toezicht op kleeding en krijgstucht)
personeelsbeschikkingen bij de koninklijke militaire academie.
Onteigening of aankoop van goederen, eigendommen enz. door de staat
aankoop van percelen enz.
Ontvangsten, opgaven van bijzondere ----
onder andere restituties door ontvangers der registratie, domeinen en directe belastingen.
Oorlog, departement van ----
personeelsbeschikkingen e.a.
Opzichters en toezichthebbenden enz.
personeelsbeschikkingen e.a.
Pensioenen en gagementen
onder andere staten van gepensioneerden ten laste van het weduwen- en weezenfonds voor militairen en gepensioneerde militairen der zee- en landmacht en staten van doorhalingen.
Pensioenfonds voor weduwen en weezen van b.a., de burgerlijke en militaire pensioenraad en het pensioenfonds (pensioenraad) voor de gemeente-ambtenaren en pensioenfondsen voor de koloniale landsdienaren
koninklijke besluiten betreffende leden, opgaven van gehouden vergaderingen, personeelsbeschikkingen enz.
Politie
personeelsbeschikkingen e.a.
Post & telegrafie en posterijen
personeelsbeschikkingen e.a.
Premien enz.
verklaringen betreffende belooningen aan stormtroepen over 1917 e.a.
Proceskosten enz.
koninklijke besluiten houdende aanwijzing van gelden ter voldoening van proceskosten e.a.
Quarantaine en ontsmettingsdienst
personeelsbeschikkingen e.a.
Quitantien
bewijzen van af- en overschrijvingen op postrekeningen e.a.
Raad van state
personeelsbeschikkingen e.a.
Rechterlijke macht
personeelsbeschikkingen e.a.
Rechtspleging, militaire ----
personeelsbeschikkingen e.a.
Reis-, verblijf- en verplaatsingskosten en vacatiegelden
toekenningen van reis-, verblijf- en verplaatsingskosten, alsmede vacatiegelden.
Rekenkamer, algemene ----
begrooting, personeel, archief (opruiming en afgifte van stukken) e.a.
Remonte
koninklijke besluiten houdende wijziging van het verbonden besluit betr. de uitreiking van een militair certificaat voor paarden, die bijzonder geschikt worden geacht voor de fokkerij van legerpaarden, premiën enz.
Restitutien door betaalmeesters
onder andere machtiging tot teruggaaf van ten onrechte of onjuist gedane stortingen in 's rijks kas en teruggaaf ten laste van de middelen van oost en west indië.
Ridderorden
personeel bij de kanselarij van de nederlandschen orden e.a.
Schadeloosstellingen en vergoedingen
toekenningen e.a.
Schatkistbiljetten en schatkist promessen
Schepen en vaartuigen van oorlog
opgaaf van de in nederland in dienst zijnde schepen der koninklijke marine.
Schuld, nationale ---- en kolonien
bericht van ontvangst van renteregisters e.a.
Sequestratie en verbeurdverklaring
mededeelingen van geheele of gedeeltelijke opheffing van verbeurdverklaring e.a.
Soldijen bij de land- en zeemacht
toekenningen.
Spoor- en tramwegen
personeelsbeschikkingen e.a.
Staatscourant en staatsblad, nederlandsche ----
onder andere het niet meer gratis verstrekken van de staatscourant met bijlagen.
Staten-generaal (stenografie en tachygrafische inrichting)
personeelsbeschikkingsn e.a.
Statistiek
personeelsbeschikkingen e.a.
Stoomwezen
personeelsbeschikkingen e.a.
Subsidien
toekenningen.
Tarieven
onder andere verhooging van de tarieven van de fa. van gend en loos.
Tienden
onder andere vaststelling van de belooning van de voorzitter en de secretarissen der tiendcommissiën.
Toelagen en belooningen
toekenningen.
Tractaten
Tractementen
onder andere toekenning van duurtetoeslagen en kindertoelagen.
Transport te water en te land
onder andere toekenning van transportkosten.
Veeartsenijkunde
onder andere betreffende personeel bij de veeartsenijkundige hoogeschool.
Veren en schipbruggen
Veldwachters
personeelsbeschikkingen rijksveldwacht e.a.
Verkoop van eigendommen, goederen enz. door of vanwege de staat
onder andere koninklijke besluiten betreffende de goedkeuring van den onderhandschen verkoop van grond en water; rechten van den staat, jachtrechten enz.
Verloven
koninklijke besluiten inzake het verleenen van de huursom e.a.
Verpachting en verhuring van landsgoederen en eigendommen
koninklijke besluiten inzake het vaststellen van de huursom e.a.
Verstrekkingen, materiele ----
onder andere brieven van de marine met bewijsstukken betrekking hebbende op verstrekkingen voor rekening van het nederlandsch-indische gouvernement.
Visscherij en jacht
onder andere personeelsbeschikkingen bij de visscherij-inspectie.
Volmachten, procuratien en erfrechten
onder andere inzenden van volmachten, verleenen van procuratie.
Voorschotten
onder andere toekenning van voorschotten ingevolge de woningwet.
Waarborgen (belasting op gouden en zilveren werken)
onder andere personeelsbeschikkingen bij de waarborg en de belasting op de gouden en zilveren werken.
Wachtgelden
toekenning van wachtgelden.
Waterstaat
parsoneelsbeschikkingen e.a.
Waterstaat, departement van ----
personeelsbeschikkingen e.a.
Weduwenfonds voor de ambtenaren tot het algemeen behoorend en voor europeesche ambtenaren in oost-indie
Weerbaarheid
Wees- en momboir kamers, fondsen en stichtingen
Wegen
Werving
Wetboeken
uitvoering en wijziging van wetten.
Wissels, cheques enz. (ook betaling en herleiding van vreemd geld)
aan den comptabel agent der wissels bij het departement van marine bewijzen van overname zenden, alsmede bewijzen van uitgaaf.
Ijsgang, hoog opperwater
lijst tot wijziging der stations voor de inspecteur-generaal e.a. aangewezen voor den buitengewonen dienst en de correspondentie langs de dijken gedurende de ijsgang en het hoog opperwater op de rivieren.
Zeehavens, zeewerken, duinbeplanting en waterwerken
Zeemacht
personeelsbeschikkingen e.a.
Zegel, registratie en domeinen, successie, hypotheek en kadaster
koninklijke besluiten tot kwijtschelding van zegelrechten, personeelsbeschikkingen e.a.
Droogmakerijen
koninklijke besluiten van leden der zuiderzeeraad e.a.
Eerediensten, militaire ----
koninklijke besluiten enz. betreffende veldpredikers e.a.
Geslachtsnamen, voor ----
wijziging van den naam van gegadeerde indische militairen.
Landverhuizers
Lasten, grond en polders
Volkstelling
Wapenkeuring
Kiesrecht en verkiezingen
koninklijke besluiten betreffende leden enz. van het hoofdstembureau.
Model van de rapportlijst
Model van het register van ingekomen Brieven
Model van het register van ingekomen K.B.'s
Wijziging in de werkzaamheden verbonden aan de behandeling van inkomende en uitgaande stukken
Beschrijving van de series en archiefbestanddelen
- Notulen van vergaderingen van het College., 1930 t/m 1943; 1-14; 14 banden
  - 1930, 1
  - 1931, 2
  - 1932, 3
  - 1933, 4
  - 1934, 5
  - 1935, 6
  - 1936, 7
  - 1937, 8
  - 1938, 9
  - 1939, 10
  - 1940, 11
  - 1941, 12
  - 1942, 13
  - 1943, 14
- Klapper op de notulen., 1931 t/m 1933; 15; 1 band
- 'Rapportlijsten', registers van afgedane stukken in de vergaderingen van het College., 1930 t/m 1943; 16-29; 14 banden
  - 1930, 16
  - 1931, 17
  - 1932, 18
  - 1933, 19
  - 1934, 20
  - 1935, 21
  - 1936, 22
  - 1937, 23
  - 1938, 24
  - 1939, 25
  - 1940, 26
  - 1941, 27
  - 1942, 28
  - 1943, 29